【裁判字號】    99,訴,1814
【裁判日期】    990726
【裁判案由】    毒品危害防制條例
【裁判全文】
臺灣板橋地方法院刑事判決              99年度訴字第1814號
公  訴  人  臺灣板橋地方法院檢察署檢察官
被      告  甲○○
上列被告因違反毒品危害防制條例案件，經檢察官提起公訴（99
年度毒偵字第2324號），本院合議庭裁定依簡式審判程序，判決
如下：
    主    文
甲○○犯施用第一級毒品罪，累犯，處有期徒刑拾月，扣案之注
射針筒1 支沒收。又犯施用第二級毒品罪，累犯，處有期徒刑肆
月，扣案之第二級毒品甲基安非他命（驗餘淨重0.1378公克），
沒收銷燬之；扣案包裝上開甲基安非他命之外包裝袋1 個、安非
他命吸食器2 組，均沒收。應執行有期徒刑壹年；扣案之第二級
毒品甲基安非他命（驗餘淨重0.1378公克），沒收銷毀之；扣案
之注射針筒1 支、包裝上開甲基安非他命之外包裝袋1 個、安非
他命吸食器2 組，均沒收。
    事    實
一、甲○○於：（一）民國85年間，因違反肅清煙毒條例等案件
    ，經本院以86年度訴字第160 號判處有期徒刑7 月（施用麻
    醉藥品）、3 年4 月（施用毒品）、無期徒刑（販賣麻醉藥
    品），應執行刑為無期徒刑（施用麻醉藥品、施用毒品部分
    先行確定），就販賣麻醉藥品部分上訴後，經臺灣高等法院
    以86年度上訴字第2582號判決撤銷原審判決，惟仍判處無期
    徒刑，再上訴後，經最高法院以87年度台上字第2582號判決
    撤銷原審判決，發回更審，經臺灣高等法院以87年度上更一
    字第328 號判決撤銷原審判決，改為判處有期徒刑10年確定
    。上開所示之3 罪刑，嗣經臺灣高等法院以88年度聲字第42
    4 號裁定應執行有期徒刑13年確定，於92年7 月31日假釋出
    監，並付保護管束，縮刑期滿日為98年6 月18日；（二）92
    年間，因施用第一、二級毒品案件，經本院以92年度毒聲字
    第3941號裁定送觀察、勒戒後，認有繼續施用之傾向，復經
    本院以93年度毒聲字第1442號裁定令入戒治處所施以強制戒
    治，於94年3 月22日停止戒治釋放出所，由臺灣板橋地方法
    院檢察署檢察官以94年度戒毒偵字第148 號為不起訴處分確
    定，另撤銷前開假釋，乃入監執行殘刑5 年10月又24日，縮
    刑期滿日為100 年2 月14日；（三）96年間，上開（一）所
    示之3 罪刑，嗣經本院以96年度聲減字第6413號裁定減刑並
    定其應執行刑後應執行殘刑4 年8 月又24日，於98年9 月1
    日因縮刑期滿執行完畢出監；（四）98年間，因施用第一級
    毒品案件，經本院以99年度訴字第168 號判處有期徒刑1 年
    ，上訴後經臺灣高等法院以99年度上訴字第1326號判決駁回
    上訴確定。詎其不知悔改，復基於分別施用第一級毒品海洛
    因及第二級毒品甲基安非他命之犯意，於99年3 月6 日2 時
    許，在其臺北縣樹林市○○街30巷16弄24號2 樓住處內，先
    以針筒靜脈注射方式，施用第一級毒品海洛因1 次，於相隔
    約1 小時後，再以吸食器燒烤，吸食其煙氣之方式，施用第
    二級毒品甲基安非他命1 次，嗣於同日3 時45分許，經甲○
    ○自願同意警方搜索上址後，為警扣得海洛因36包（共毛重
    ：8.87公克）及內含硫酸鋁銨成分之白色細晶體1 包（驗餘
    淨重：152.93公克）（涉嫌販賣毒品海洛因部分，經檢察官
    另案起訴）；另扣得甲基安非他命1 包（驗餘淨重0.1378公
    克）、供施用上開甲基安非他命使用之安非他命吸食器2 組
    、供施用上開海洛因使用之注射針筒1 支，甲○○並向警方
    供明有於上開時、地施用第一、二級毒品犯行，另經其同意
    採尿送驗而受裁判，檢驗結果確呈鴉片類及安非他命類陽性
    反應，而悉上情。
二、案經臺北縣政府警察局土城分局移送臺灣板橋地方法院檢察
    署檢察官偵查起訴。
    理    由
一、本件被告甲○○所犯係死刑、無期徒刑、最輕本刑為3 年以
    上有期徒刑以外之罪，其於本院準備程序中就被訴事實為有
    罪之陳述，經告知簡式審判程序之旨，並聽取公訴人及被告
    之意見後，合議庭裁定由受命法官獨任進行簡式審判程序。
二、上開犯罪事實，業經被告於本院審理時自白甚詳；而被告經
    警於採集尿液送檢驗結果，呈鴉片類及安非他命類陽性反應
    一節，有臺灣檢驗科技股份有限公司99年3 月25日濫用藥物
    檢驗報告（檢體編號：H0000000）、臺北縣政府警察局土城
    分局偵辦毒品案尿液編號及姓名對照表在卷可稽。另扣得疑
    似毒品之白色透明結晶1 包，經送鑑定呈第二級毒品甲基安
    非他命反應（驗餘淨重0.1378公克），有交通部民用航空局
    航空醫務中心99年3 月25日航藥鑑字第0991942 號毒品鑑定
    書存卷可查，復有如事實欄所載物品扣案可資佐證。足徵被
    告上開任意性自白核與事實相符，而堪採信，資為斷罪科刑
    之基礎。被告有事實欄所載施用毒品前科，有本院被告前案
    紀錄表附卷可查，被告於觀察、勒戒或強制戒治執行完畢釋
    放後，5 年內再犯本件施用毒品案件，即屬毒品危害防制條
    例第23條第2 項所稱「5 年內再犯」之情形，檢察官自應依
    法追訴。綜上，本件事證明確，被告犯行堪以認定，應依法
    論科。
三、論罪、科刑及沒收：
(一)論罪：
    查海洛因及甲基安非他命分屬毒品危害防制條例第2 條第2
    項第1 款、第2 款所稱之第一、二級毒品，均不得持有、施
    用。本件被告所為，係犯毒品危害防制條例第10條第1 項、
    第2 項之施用第一、二級毒品罪。其持有第一級、第二級毒
    品之低度行為，為施用之高度行為所吸收，不另論罪。被告
    所犯上開二罪間，犯意各別，行為互殊，應予分論併罰。又
    被告有事實欄所載前案及執行情形，有臺灣高等法院被告全
    國前案紀錄表在卷可佐，其於有期徒刑執行完畢後5 年內，
    先後故意再犯本件有期徒刑之罪，均為累犯，皆應依刑法第
    47條第1 項累犯之規定，加重其刑。另本件被告於警詢、偵
    訊製作筆錄時，均坦承有施用上開第一、二級毒品犯行，並
    配合採尿送驗而受裁判，就其施用第一、二級毒品犯行部分
    ，核與自首之要件相符，爰皆依刑法第62條前段之規定，減
    輕其刑，並先加後減之。
(二)科刑：
    審酌被告業經觀察、勒戒及強制戒治之矯治程序，並經臺灣
    板橋地方法院檢察署檢察官以94年度戒毒偵字第148 號為不
    起訴處分確定，且前有多次施用毒品前科（見上開前案紀錄
    表），竟不知警惕，再為本件施用第一級毒品海洛因及第二
    級毒品甲基安非他命犯行，顯見其不思悔改，自制力亦顯不
    佳；惟衡施用毒品行為於本質上係屬自我戕害行為，反社會
    性之程度應屬較低，且本件被告係屬自首，並自警詢時起，
    即自知事證明確而坦承犯行，態度尚可等一切情狀，爰分別
    量處如主文所示之宣告刑，並定其應執行之刑，以示懲儆。
(三)沒收：
１、扣案之甲基安非他命（驗餘淨重0.1378公克）係屬第二級毒
    品，不問屬於犯人與否，應依毒品危害防制條例第18條第1
    項前段之規定併予宣告沒收銷燬之。扣案用以包裝上開甲基
    安非他命之外包裝袋1 個，係被告所有便於攜帶上開毒品及
    防潮使用之物；扣案之安非他命吸食器2 組，皆係被告所有
    供施用上開甲基安非他命使用之物；扣案之注射針筒1 支，
    係被告所有供施用上開海洛因使用之物，業據被告供明在卷
    ，爰皆依刑法第38條第1 項第2 款規定併予宣告沒收之。
２、至本件上述扣得海洛因36包（共毛重：8.87公克）及內含硫
    酸鋁銨成分之白色細晶體1 包（驗餘淨重：152.93公克），
    此部分被告販賣毒品海洛因犯嫌，業經檢察官另案起訴；且
    核與本件被告上開施用毒品犯行無關，爰不另為沒收之諭知
    ，併予敘明。
四、據上論斷，應依刑事訴訟法第273 條之1 第1 項、第299 條
    第1 項前段，毒品危害防制條例第10條第1 項、第2 項、第
    18條第1 項前段，刑法第11條、第47條第1 項、第62條前段
    、第38條第1 項第2 款、第51條第5 款、第9 款，判決如主
    文。
本案經檢察官黃嘉妮到庭執行職務。
中    華    民    國    99    年    7     月    26    日
                  刑事第三庭  法  官  蘇揚旭
上列正本證明與原本無異。
如不服本判決，應於判決送達後10日內敘明上訴理由，向本院提
出上訴狀 (應附繕本) ，上訴於臺灣高等法院。其未敘述上訴理
由者，應於上訴期間屆滿後20日內向本院補提理由書「切勿逕送
上級法院」。
                              書記官  李郁禎
中    華    民    國    99    年    7     月    26    日
附錄本案論罪科刑之法條：
毒品危害防制條例第10條
施用第一級毒品者，處六月以上五年以下有期徒刑。
施用第二級毒品者，處三年以下有期徒刑。

司法院資訊處製作；財團法人民間司法改革基金會備份。
